【裁判字號】    97,審易,1506
【裁判日期】    971017
【裁判案由】    竊盜
【裁判全文】
臺灣桃園地方法院刑事判決            97年度審易字第1506號
公  訴  人  臺灣桃園地方法院檢察署檢察官
被      告  乙○○
上列被告因竊盜案件，經檢察官提起公訴（97年度偵緝字第1096
號），被告於準備程序進行中為有罪陳述，經本院裁定進行簡式
審判程序，判決如下：
    主  文
乙○○竊盜，處有期徒刑肆月，如易科罰金，以新臺幣壹仟元折
算壹日。
    事 實 及理由
一、本件被告所犯係死刑、無期徒刑、最輕本刑為3 年以上有期
    徒刑以外之罪，其於準備程序中就被訴事實為有罪之陳述，
    經法官告知簡式審判程序之旨，並聽取公訴人、被告之意見
    後，本院認為適宜由受命法官獨任進行簡式審判程序，合先
    敘明。
二、乙○○前因竊盜案件，先後經本院以95年度桃簡字第16號判
    決判處拘役50日確定，及以96年度審簡字第52號判處應執行
    有期徒刑5 月確定（未構成累犯）。仍不知警惕，復意圖為
    自己不法所有，於民國96年9 月11日晚間10時14分許，侵入
    在桃園縣桃園市○○路20號麥當勞店2 樓員工休息室，徒手
    竊取甲○○置於上址櫃內皮包1 個（內含現金新臺幣1,300
    元、NOKIA 牌8310型號手機1 具），得手後逃逸，於同年月
    15 日 晚間10時30分許，再至上址當場為警查獲，並扣得上
    揭手機1 具（已發還被害人甲○○具領）。案經桃園縣政府
    警察局桃園分局報請臺灣桃園地方法院檢察署檢察官偵查起
    訴。
三、認定被告犯罪所憑之證據：
   (一)被告乙○○於警詢、檢察官訊問及本院審理中之自白。
   (二)被告所不爭執之證人即被害人甲○○於警詢之證述。
   (三)贓物領據、麥當勞速食店監視錄影光碟翻拍照片2紙。
四、至公訴意旨雖以被告年輕力壯，卻不思己力賺取所得，前已
    有多次竊盜前科，顯有犯罪習慣，而有加強他律矯治之必要
    ，請求依刑法第90條第1 項規定，宣告被告於刑之執行前，
    令入勞動場所強制工作云云。惟查，被告於本件竊盜犯行，
    其所竊之財物非鉅，與一般竊盜慣犯常以夥眾攜帶兇器破壞
    他人住宅或建築物竊取價值達數萬或數十萬元之財物亦有所
    迥異，因認被告之上開行為與實際已染有竊盜習慣之慣犯，
    尚有不同，經以比例原則中之必要性原則及罪刑相當性原則
    加以檢視後，本院認前開宣告之刑，已足收懲戒警惕之效，
    而無交付強制工作處分之必要，附此敘明。
五、據上論斷，應依刑事訴訟法第273條之1 第1項、第299條第1
    項前段、第310 條之2 ，刑法第320 條第1 項、第41條第1
    項前段，判決如主文。
本案經檢察官顏世翠到庭執行職務。
中    華    民    國    97    年    10    月    17    日
                    刑事庭  法  官  林孟宜
以上正本證明與原本無異。
如不服本判決，應於判決送達後10日內向本院提出上訴狀（應附
繕本），其未敘述上訴理由者，應於上訴期間屆滿後20日內補提
理由書狀於本院，上訴於臺灣高等法院。
                            書記官  洪明媚
中    華    民    國    97    年    10    月    17    日
附錄本案論罪科刑法條：
中華民國刑法第320條
(普通竊盜罪、竊佔罪)
意圖為自己或第三人不法之所有，而竊取他人之動產者，為竊盜
罪，處 5 年以下有期徒刑、拘役或 500 元以下罰金。
意圖為自己或第三人不法之利益，而竊佔他人之不動產者，依前
項之規定處斷。
前二項之未遂犯罰之。


司法院資訊處製作；財團法人民間司法改革基金會備份。
